臺灣基隆地方法院刑事判決　　　　　　　　　　　　　九十三年度訴字第三三六號
　　公　訴　人　臺灣基隆地方法院檢察署檢察官
　　被　　　告　甲○○　男　三.
右列被告因違反毒品危害防制條例案件，經檢察官提起公訴（九十三年度毒偵字第七
八三號），經本院合議庭裁定由受命法官獨任進行簡式審判程序，判決如左：
    主  文
甲○○連續施用第一級毒品，累犯，處有期徒刑拾月。
    事  實
一、甲○○前因施用第一級毒品海洛因案件，經依本院九十年度毒聲字第一九二號裁
    定送觀察、勒戒後，認無繼續施用毒品之傾向，經臺灣基隆地方法院檢察署檢察
    官於民國九十年二月十九日以九十年度毒偵字第二七二號不起訴處分書為不起訴
    處分確定。甲○○又因施用第一級毒品海洛因及第二級毒品安非他命案件，經觀
    察、勒戒後，認有繼續施用毒品之傾向，先送強制戒治（於九十二年二月九日期
    滿），並由臺灣基隆地方法院檢察署檢察官以九十年度毒偵字第一一八九號起訴
    書提起公訴，經本院以九十年度訴字第四八七號判決分別判處有期徒刑六月、三
    月，定應執行刑為有期徒刑八月確定，於九十二年十月一日縮刑期滿執行完畢，
    甲○○仍不知悔改，於五年內復基於概括犯意，自九十二年十二月初起至九十三
    年六月二十七日止（起訴書記載為於九十三年一月九日中午十二時許），在基隆
    市○○○路上某加油站廁所或基隆市各處公共廁所內（起訴書記載為在基隆市○
    ○○路上某加油站廁所內）以注射針筒注射二手之方式施用第一級毒品海洛因（
    起訴書記載為以沾煙點火吸用），約三、四天或五、六天施用一次。嗣警方於九
    十三年一月十一日下午十四時許採集甲○○尿液送驗，檢驗呈嗎啡陽性反應（檢
    出濃度為約二六○六○ＮＧ／ＭＬ，衛生署判定依據為三○○ＮＧ／ＭＬ），因
    而查知上情。
二、案經臺北市政府警察局大同分局移送臺灣板橋地方法院檢察署呈請臺灣高等法院
    檢察署檢察長令轉臺灣基隆地方法院檢察署檢察官偵查起訴。
    理  由
一、右揭事實，業據被告甲○○於本院審判程序時坦承不諱，而被告於九十三年一月
    十一日下午十四時許經警採集被告尿液送檢驗結果，呈嗎啡陽性反應（檢出濃度
    為約二六○六○ＮＧ／ＭＬ），有台灣尖端先進生技醫藥股份有限公司濫用藥物
    檢驗報告附卷可稽，又本院當庭勘驗被告兩手施用毒品之情形，勘驗結果：被告
    左手背有五條舊的針孔疤痕、左手手肘內側有二條舊的針筒疤痕、右手前背靠近
    虎口處有一長條紅色的針筒疤痕、右手手肘內側有一條舊的針筒疤痕乙節，被告
    對勘驗結果並供稱這都是其注射海洛因留下的疤痕，紅色的針筒疤痕是其最近才
    施打的，時間是前天即九十三年六月二十七日施打，其大約三、四天或五、六天
    用一次，地點都是在基隆市各處的公共廁所，其都是用注射方式施用等情；是以
    被告之自白與事實相符，可以採信。又被告前因施用第一級毒品海洛因案件，經
    依本院九十年度毒聲字第一九二號裁定送觀察、勒戒後，認無繼續施用毒品之傾
    向，經臺灣基隆地方法院檢察署檢察官於九十年二月十九日以九十年度毒偵字第
    二七二號不起訴處分書為不起訴處分確定，被告又因施用第一級毒品海洛因及第
    二級毒品安非他命案件，經觀察、勒戒後，認有繼續施用毒品之傾向，先送強制
    戒治，並由臺灣基隆地方法院檢察署檢察官以九十年度毒偵字第一一八九號起訴
    書提起公訴，經本院以九十年度訴字第四八七號判決分別判處有期徒刑六月、三
    月，定應執行刑為有期徒刑八月確定，有臺灣基隆地方法院檢察署刑案資料查註
    紀錄表、臺灣高等法院被告全國前案紀錄表附卷可考。本件事證明確，被告於前
    開不起訴處分、科刑確定後五年內再犯施用第一級毒品罪，應依法論科。
二、按「連續數行為而犯同一之罪名者，以一罪論，為刑法第五十六條所明定。是連
    續犯之數行為，在法律上既綜合論以一罪，而為一個評價，則於法律有修正變更
    之際，茍一部犯行發生在法律修正變動前之舊法時期，一部係在新法施行後所犯
    ，因連續犯屬裁判上之一罪，在法律上既綜合各犯罪行為而為一個評價，故應依
    最後行為所應適用之新法處斷，而無刑法第二條第一項但書規定之新舊法比較適
    用問題。」，最高法院九十二年度台上字第二四三九號判決足資參照。查被告本
    件連續施用第一級毒品之犯行，一部分在毒品危害防制條例九十二年六月六日修
    正、於九十三年一月九日生效施行之前，一部分係在修正後毒品危害防制條例九
    十三年一月九日生效施行後，參照前開說明，應依修正後毒品危害防制條例處斷
    。核被告所為，係犯修正後毒品危害防制條例第十條第一項之施用第一級毒品罪
    ，又被告持有第一級毒品海洛因係供施用，其持有第一級毒品海洛因之低度行為
    ，應為施用第一級毒品之高度行為所吸收，不另論罪。被告先後多次施用第一級
    毒品海洛因之犯行，時間緊接，所犯構成要件相同，顯係基於概括犯意為之，為
    連續犯，應依刑法第五十六條論以一施用第一級毒品罪，並加重其刑。起訴書僅
    就被告於九十三年一月九日中午十二時許施用第一級毒品海洛因部分提起公訴，
    就其餘施用第一級毒品海洛因之事實漏未記載，惟未起訴部分與起訴部分有連續
    犯之裁判上一罪關係，為起訴效力所及，本院得併予審理。再查被告前因施用第
    一級毒品海洛因及第二級毒品安非他命案件，經本院以九十年度訴字第四八七號
    判決分別判處有期徒刑六月、三月，定應執行刑為有期徒刑八月確定，於九十二
    年十月一日縮刑期滿執行完畢，有臺灣基隆地方法院檢察署刑案資料查註紀錄表
    、臺灣高等法院被告全國前案紀錄表附卷可考，五年以內再犯本件有期徒刑以上
    之罪，為累犯，依刑法第四十七條規定遞加重其刑。爰審酌被告曾接受過觀察勒
    戒不起訴處分、科刑後仍犯施用第一級毒品罪、其施用第一級毒品期間、次數、
    及被告於本院審理時坦承犯行等一切情狀，量處如主文所示之刑，以示儆懲。
據上論斷，應依刑事訴訟法第二百九十九條第一項前段、第二百七十三條之一第一項
、第二百八十四條之一，修正後毒品危害防制條例第十條第一項、第二十三條第二項
，刑法第十一條前段、第五十六條、第四十七條，判決如主文。
本案經檢察官林秋田到庭執行職務。
中　　　華　　　民　　　國　　九十三　　年　　　七　　　月　　 十三 　　日
                                    臺灣基隆地方法院刑事第三庭
                                        法  官  鄭  景  文
右正本證明與原本無異。
對於本件判決如有不服，應於收受送達後十日內，向本院提出上訴書狀，上訴於臺灣
高等法院，並按他造當事人之人數附具繕本。
                                        書記官  王  一  芳
中　　　華　　　民　　　國　　九十三　　年　　　七　　　月　　 十三 　　日
附錄所犯法條：
修正後毒品危害防制條例第十條第一項、第二項
    施用第一級毒品者，處六月以上五年以下有期徒刑。
    施用第二級毒品者，處三年以下有期徒刑。
